# 新收入准则 3

提问人：田键泯 时间：2019-04-24 23:20:02
@chenyiwei 陈老师，在将交易价格分摊至履约义务中开始讲道：企业不得因合同开始之后单独售价的变动而重新分摊交易价格。而后另外一个关于【交易价格的后续变动】，也就是说合同开始之后交易价格可变的分摊，这两者是否矛盾，还是我理解偏差？

回答人：chenyiwei
这两者并不矛盾。前者是将合同总价在不同履约义务之间按照各项履约义务在合同开始日的单独售价比例进行分摊，后续在合同总价固定的情况下不再改变合同开始日的分摊结果；后者则是根据各期末的变化情况对可变对价的金额进行调整（可变对价金额的调整影响合同总价，相应将合同总价的变动额在相关履约义务之间再次追加分摊）。